臺灣桃園地方法院刑事判決　　　　　　　96年度審訴字第74號
公　訴　人　臺灣桃園地方法院檢察署檢察官
被　　　告　甲○○
指定辯護人　本院公設辯護人　陳瑞明
上列被告因毒品危害防制條例案件，經檢察官提起公訴（96年度
毒偵字第1745號），嗣被告於準備程序進行中為有罪之陳述，經
本院合議庭裁定由受命法官獨任進行簡式審判程序後，聲請改依
協商程序而為判決，本院判決如下：
    主  文
甲○○施用第一級毒品，累犯，處有期徒刑捌月，減為有期徒刑
肆月，如易科罰金，以新臺幣壹仟元折算壹日。
    事實及理由
一、本件被告所犯係死刑、無期徒刑或最輕本刑為三年以上有期
    徒刑以外之罪，其於準備程序中就被訴事實為有罪之陳述，
    經本院告知簡式審判程序之旨，並聽取公訴人、被告及辯護
    人之意見後，爰依刑事訴訟法第273 條之1 第1 項規定合議
    裁定由受命法官獨任進行簡式審判程序。
二、被告甲○○前有違反廢止前肅清煙毒條例、竊盜、贓物等前
    科，其中於民國90年間，因竊盜案件，經本院以90年度易字
    第2117號判決判處有期徒刑6 月確定，於92年11月13日縮刑
    期滿執行完畢。又於92年間，因贓物案件，經本院以92年度
    桃簡字第1780號判決判處有期徒刑3 月確定；又於93年間因
    竊盜案件，先後經本院以93年度桃簡字第890 號判決、93年
    度易字第1151號判決各判處有期徒刑6 月、1 年2 月確定，
    上開3 罪自94年4 月26日起入監接續執行，於95年10月30日
    縮短刑期假釋出監，所餘刑期付保護管束，於96年2 月11日
    假釋期滿，未經撤銷假釋，視為已執行完畢（均構成累犯）
    。
三、另被告曾於93年間，因施用毒品案件，經本院以93年度毒聲
    字第1102號裁定送觀察、勒戒後，認有繼續施用毒品傾向，
    再經本院以93年度毒聲字第1292號裁定令入戒治處所施以強
    制戒治，於94年4 月26日停止戒治處分出監，94年9 月16日
    戒治期滿執行完畢。詎其仍不知悛悔，明知海洛因係業經公
    告列為毒品危害防制條例第2 條第2 項第1 款之第一級毒品
    ，不得非法持有、施用，竟基於施用第一級毒品海洛因之犯
    意，於96年3 月16日凌晨0 時許，在桃園縣大園鄉三石村2
    鄰三塊石13號住處，以注射針筒方式施用第一級毒品海洛因
    1 次。嗣於96年3 月16日凌晨2 時50分許，在桃園縣桃園市
    ○○○街52號前為警查獲，並扣得胡建川所有之第一級毒品
    海洛因1 包（淨重0.13公克）、及與本案無關之機車鎖匙1
    支。案經桃園縣政府警察局移送臺灣桃園地方法院檢察署檢
    察官偵查起訴。
四、證據名稱：
    (一)被告於本院準備程序中之自白。
    (二)台灣檢驗科技股份有限公司濫用藥物尿液檢驗報告暨桃園
      縣政府警察局保安隊被採尿人姓名編號對照表各1 紙附卷
      可稽。
五、本件經檢察官與被告於審判外達成協商之合意且被告已認罪
    ，其合意內容為：就其施用第一級毒品部分，被告願受科刑
    範圍為有期徒刑8 月，減為有期徒刑4 月，如易科罰金以新
    台幣1000元折算1 日。經查，上開協商合意並無刑事訴訟法
    第455 條之4 第1 項所列情形之一，檢察官聲請改依協商程
    序而為判決，本院爰不經言詞辯論，於協商合意範圍內為協
    商判決，合予敘明。至扣案之物與本案無關，本院不予沒收
    。
六、被告犯罪時間在96年4 月24日以前，所犯為毒品危害防制條
    例第10條第1 項之罪，合於減刑條件，與中華民國九十六年
    罪犯減刑條例第2 條第1 項第3 款規定相符，應減其刑期2
    分之1 。
七、退併辦部分：
  1.移送併辦意旨略以（臺灣桃園地方法院檢察署96年度毒偵字
    第2465號、第2772號）：甲○○基於施用毒品之犯意，於民
    國96年4 月29日晚上10時50分許為警採尿回溯前26小時內之
    某時（扣查為警查獲至採尿前之時間），在某不詳處所，非
    法施用第一級毒品海洛因1 次，嗣於96年4 月29日晚上9 時
    50分許，為警在桃園縣桃園市○○街與安東街口查獲，並扣
    得其所有第一級毒品海洛因1 小包（毛重0.28公克）；又基
    於施用毒品之犯意，於96年5 月7 日中午12時43分許為警採
    尿回溯前26小時內之某時，在某不詳處所，非法施用第一級
    毒品海洛因1 次，嗣於96年5 月7 日上午11時50分許，為警
    在桃園縣桃園市○○路203 號華納賓館806 室查獲，並扣得
    其所有第一級毒品海洛因殘渣袋2 包、海洛因注射針筒2 支
    。因認被告亦涉有毒品危害防制條例第10條第1 項之罪，並
    與前揭論罪科刑部分具有集合犯之裁判上一罪關係云云。
  2.按所謂「集合犯」係屬刑法上一種特殊的構成要件類型，在
    構成要件中所描述之行為，其行為本身具有重複實施之特質
    ，故行為人所為之各別行為被總結成為構成要件的一行為，
    而論以單純一罪，此或與接續犯在行為人所為之複製行為有
    其共通處，然接續犯在其所適用之構成要件行為文義本身不
    具反覆實施之特質，但在行為人所為之各複製行為之間，於
    時空上，集合犯與接續犯同被要求應緊密連接，只是接續犯
    比集合犯較受嚴格要求。是以刑法連續犯廢除後，對於部分
    習慣犯，例如竊盜、吸毒等犯罪，基於適用數罪併罰恐生刑
    罰過重產生不合理現象之疑慮，或可發展接續犯、集合犯或
    包括的一罪之概念，認為構成單一之犯罪，以限縮數罪併罰
    之範圍（見立法理由），但本院認為在認定上，行為人所為
    之各複製行為之間，在時空上仍應受「緊密連接」之規範，
    並非毫無時空之限制，否則將回復修法前只要基於概括犯意
    ，經常可連綿數年之久，仍適用連續犯之規定論處，不無鼓
    勵犯罪之嫌，此應非修法之本旨。是以施用毒品者，在當次
    被查獲移送偵辦前之多次施用行為，各行為之間如合於時空
    緊密連接之關係，自得以包括的一罪（集合犯）論之，苟如
    行為人施用毒品被查獲移送偵辦後，不論是羈押或交保釋放
    ，則行為人施用毒品之犯意應已中斷（實務上最高法院已認
    為凡有在監執行或羈押之事實即認定施用毒品之犯意中斷）
    ，爾後再有施用行為應屬另行起意而為之，與查獲前之施用
    行為即不能以包括的一罪（集合犯）論之，蓋如不作如是切
    割，恐有容許行為人於被查獲釋放後仍可繼續施用之嫌，自
    非遏止當前毒品氾濫之策。是依上論述，前揭請求併案審理
    部分既係在本案移送偵辦，被告經交保釋放後再另行所為之
    施用毒品行為，即與本案無包括上一罪的關係，併辦意旨認
    應論以包括之一罪，請求併案審理云云，自有未洽，本院就
    前揭併案部分實無從併予審究，應退回由檢察官另行依法辦
    理，附此敘明。
八、應適用之法條：刑事訴訟法第273 條之1 第1 項、第455 條
    之4 第2 項、第455 條之8 ，毒品危害防制條例第10條第1
    項，刑法第11條前段、第47條第1 項、第41條第1 項前段，
    中華民國九十六年罪犯減刑條例第2 條第1 項第3 款、第7
    條、第9 條。
九、本判決除有刑事訴訟法第455 條之4 第1 項第1 款、第2 款
    、第4 款、第6 款、第7 款所定情形之一，或違反同條第2
    項規定者外，不得上訴。
十、如不服本件判決，得自收受判決送達之日起10日內，向本院
    提出上訴書狀，上訴於第二審法院。
本案經檢察官唐道發到庭執行職務。
中　　華　　民　　國　　96　　年　　11　　月　　26　　日
                  刑事庭    法　官　徐  培  元
以上正本證明原本無異。
                            書記官  楊  美  慧
中　　華　　民　　國　　96　　年　　11　　月　　26　　日
附錄本案論罪科刑依據之法條：
毒品危害防制條例第10條
施用第一級毒品者，處 6 月以上 5 年以下有期徒刑。
施用第二級毒品者，處 3 年以下有期徒刑。
